【裁判字號】    95,易緝,57
【裁判日期】    950125
【裁判案由】    竊盜
【裁判全文】
臺灣臺中地方法院刑事判決           95年度易緝字第57號
公  訴  人  台灣台中地方法院檢察署檢察官
被      告  乙○○
上列被告因竊盜案件，經檢察官聲請簡易判決處刑（九十四年度
速偵字第二五七○號），本院沙鹿簡易庭認不宜逕以簡易判決處
刑（九十四年度沙簡字第四四八號），移由本院刑事庭改依通常
程序審理，並經檢察官移送併辦（聲請併於本院九十四年度易字
第一四七四號，併辦案號為：九十四年度偵字第一二七六一號、
第一六九五五號，九十五年度偵字第四二三號），本院判決如下
：
    主  文
本件公訴不受理。
    理  由
一、聲請簡易判決處刑意旨略以：被告乙○○曾於民國九十三年
    間犯竊盜罪，經本院判處有期徒刑肆月，於九十三年十月三
    日執行完畢，猶不知悔改，乙○○基於意圖為自己不法所有
    之竊盜概括犯意聯絡，分別於下列時、地或一人或二人實施
    竊盜行為：
（一）九十四年六月二十六日凌晨五時三十分許，在臺中縣清水
      鎮○○路二三一巷二一號前，持自備之汽車鑰匙一支，竊
      取甲○○所有之車牌號碼Ｘ七—八０四六號自用小貨車，
      得手後，資為交通工具使用。嗣經警於九十四年六月二十
      八日上午八時三十分，在臺中縣清水鎮○○路與民治路口
      ，由被害人發現後，報警查獲，並扣得鑰匙一支（此為本
      案聲請簡易判決處刑部分）。
（二）被告乙○○於九十四年五月十五日凌晨四時許，在台中縣
      沙鹿鎮○○里○○路三八○號前，持自備之鑰匙，竊取洪
      月琴所有之車牌號碼ＨＦＣ─一四九號重型機車，得手後
      ，供己代步之用，嗣經警於九十四年六月二十六日上午八
      時三十分，在台中縣清水鎮○○路與民治路口查獲，並扣
      得自備之鑰匙一支。（此為九十四年度偵字第一二七六一
      號併案部分）。
（三）被告乙○○於九十四年六月八日下午十六時許，將紗門破
      壞，再以可供兇器使用之鐵製，勾鐵捲門用之鐵勾子勾開
      紗門鐵鍊後，毀越該門扇，侵入台中市○區○○街二十一
      號住處，竊取吳聲誠及其母所住屋內之三星牌Ｅ六○八型
      手機一支及液晶電視一部，得手後騎乘ＪＣＦ─○九三號
      機車載運液晶電視離開時，為黃盛志發覺，報警循線查獲
      。（此為九十五年度偵字第四二三號併案部分）。
（四）被告乙○○於九十四年八月十三日一時許，與李俊明共乘
      機車乙部，至台中縣清水鎮○○路七九之九號，張玉雪經
      營之「阿秋檳榔攤」內，共同基於意圖為自己不法所有之
      犯意聯絡，持可供兇器使用之剪刀一把（未扣案），打開
      鐵捲門後，共同竊取張玉雪所有蠻牛飲料八罐、臺灣啤酒
      三十六瓶、伯朗咖啡三十六罐、維他露Ｐ及舒跑各二十四
      罐、保力達及維士比各三罐，得手後，供二人飲用完畢。
      （此為九十四年度偵字第一六九五五號併案部分）。分別
      經臺中縣警察局清水分局、及臺中市警察局第三分局報請
      臺灣臺中地方法院檢察署檢察官偵查後聲請簡易判決處刑
      及併案；因認被告連續涉犯刑法第三百二十條第一項之普
      通竊盜罪，及第三百二十一條第一項第二款、第三款之加
      重竊盜罪嫌。
二、按已經提起公訴或自訴之案件，在同一法院重行起訴者，應
    諭知不受理之判決，並得不經言詞辯論為之，刑事訴訟法第
    三百零三條第二款、第三百零七條，分別定有明文。次按一
    事不再理為刑事訴訟法上一大原則，蓋對於同一被告之一個
    犯罪事實，無論是實質上一罪或裁判上一罪，祇有一個刑罰
    權，不容重複裁判，故檢察官就同一事實為先後兩次起訴，
    法院應依刑事訴訟法第三百零三條第二款就重行起訴部分諭
    知不受理之判決，最高法院九十年台非字第五０號著有裁判
    。又按連續犯之行為業經就一部分起訴者，依審判不可分之
    原則，固應就全部予以審判，惟其他部分如在同一法院重行
    起訴時，則應依刑事訴訟法第三百零三條第二款，就後繫屬
    之案件諭知不受理之判決，不得僅就全部事實予以審判，而
    對後案不予處理，最高法院八十六年台上字第一六四七號著
    有裁判。
三、經查：本件被告乙○○另邀請高文生（高文生部分已由本院
    判決確定，並已執行完畢），由高文生駕駛ＮＡ─四○四七
    號自用小貨車，於九十四年三月二十三日上午七時許，在臺
    中縣梧棲鎮○○街與西建路口附近，舊臺灣銀行臺中港分行
    停車場邊之人行道上，將一塊為臺灣銀行臺中港分行所有之
    鐵板（長一八○公分、寬一一三公分、厚一公分、重一八五
    公斤），共同搬運該鐵板至前開高文生所有之自用小貨車上
    ，再由高文生駕駛上開小貨車，依乙○○指引行走路線，將
    該鐵板運載到臺中縣梧棲鎮○○路三一六─十號李欽雲所經
    營之唐立舊貨行後，由乙○○將該鐵板以每公斤新台幣（下
    同）六元之價格，出售予不知情之李欽雲（另由臺灣臺中地
    方法院檢察署檢察官為不起訴處分），得款一千一百一十元
    ，乙○○並分給高文生三百二十五元，嗣經警循線查獲之犯
    罪事實，業經臺灣臺中地方法院檢察署檢察官於九十四年五
    月三十日提起公訴，此有本院九十四年度易字第一四二八號
    刑事案卷可稽。又本件被告被訴及移送併辦之另於九十四年
    五月十五日行竊洪月琴機車；於九十四年六月八日下午十六
    時許，毀越門扇，竊取吳聲誠及其母曾美怡屋內之三星牌Ｅ
    六○八型手機一支及液晶電視一部；及竊取甲○○所有之車
    牌號碼Ｘ七—八０四六號自用小貨車一部；又於九十四年八
    月十三日一時許，與李俊明共乘機車乙部，至台中縣清水鎮
    ○○路七九之九號，共同竊取張玉雪所有蠻牛飲料八罐、臺
    灣啤酒三十六瓶、伯朗咖啡三十六罐、維他露Ｐ及舒跑各二
    十四罐、保力達及維士比各三罐之犯行（即上開聲請簡易判
    決處行之本案，及併案三件），與上開竊取臺灣銀行鐵板案
    件之犯行間，其時間僅相隔二、三月，犯罪手段均係意圖為
    自己不法所有而行竊，只是所犯加重條件不同而已，所犯皆
    為侵害個人法益之竊盜罪，顯係基於概括犯意而為之，應為
    連續犯之裁判上一罪關係，而上開連續竊盜五件，業經本院
    於九十五年一月二十五日以九十五年度易緝字第五六號案件
    ，認定與前開犯行構成連續犯之裁判上一罪關係，而併予論
    罪科刑在案，此有本院九十五年度易緝字第五六號刑事判決
    一份在卷可稽。公訴人就連續犯之裁判上一罪之部分犯行，
    向本院重行聲請簡易判決處刑及聲請併案，揆諸前開說明，
    本件爰不經言詞辯論，逕予諭知不受理之判決。
據上論斷，應依刑事訴訟法第四百五十二條、第三百零三條第二
款、第三百零七條，判決如主文。
中    華    民  國  95   年   1     月     25         日
                臺灣臺中地方法院刑事第十五庭
                              審判長法  官  張智雄
                                    法  官  洪堯贊
                                    法  官  黃松竹
以上正本證明與原本無異。
如不服本判決，應於收受送達之日起十日內向本院提出上訴狀（
須附繕本），上訴於臺灣高等法院臺中分院。
                                    書記官  董美惠
中    華    民  國  95   年   1     月     25         日


司法院資訊處製作；財團法人民間司法改革基金會備份。
